臺灣新北地方法院民事裁定
                                   111年度簡聲抗字第27號
抗  告  人  蔡雲山  
上列抗告人與相對人開立數位有限公司等間請求給付票款事件，
抗告人對於民國111年4月12日本院板橋簡易庭111年度板救字第1
1號所為駁回訴訟救助聲請裁定提起抗告，本院裁定如下：
      主    文
抗告駁回。
抗告費用由抗告人負擔。
      理    由
一、按當事人因無資力支出訴訟費用而聲請訴訟救助者，關於無
    資力支出訴訟費用之事由，應提出可使法院信其主張為真實
    並能即時調查之證據，以釋明之，民事訴訟法第109條第2項
    、第284條定有明文。所謂無資力支出訴訟費用，係指窘於
    生活、缺乏經濟信用，並無籌措款項以支出訴訟費用之信用
    技能者而言。又法院調查聲請人是否無資力支出訴訟費用，
    專就聲請人提出之證據為之，如聲請人並未提出證據，或依
    其提出之證據，未能信其無資力支出訴訟費用之主張為真實
    ，即應將其聲請駁回，並無依職權調查或定期命補正之必要
    （最高法院107年度台抗字第870號裁定意旨參照）。
二、抗告意旨略以：本院板橋簡易庭111年度板救字第11號裁定(
    下稱原裁定)駁回抗告人訴訟救助聲請，然抗告人前因擔任
    公司保證人，名下財產均被扣押，且原裁定誤載抗告人名下
    有房屋2棟，公告現值為新臺幣(下同)9,781,650元，經抗告
    人前往稅捐處調閱資料，國稅局已告知係登載錯誤。又抗告
    人因恐慌症及心血管疾病致暈眩無法工作，長期服藥且經常
    需急診，請求將原裁定廢棄等語。
三、經查，抗告人就其與相對人間請求給付票款事件(110年板簡
    字第469號)聲請訴訟救助，並提出全國財產稅總歸戶財產查
    詢清單、民國108及109年度綜合所得稅各類所得資料清單、
    華南商業銀行存摺內頁明細、掛號單、處方簽、全民健康保
    險110年11、12月保險費計算表、衛生福利部中央健康保險
    署110年10月28日函文、本院民事執行處110年10月21日新北
    院賢109司執和字第81136號通知等件。然依原審查詢抗告人
    之稅務電子閘門財產所得調件明細表及抗告人所提全國財產
    稅總歸戶財產查詢清單、108及109年度綜合所得稅各類所得
    資料清單所示（見原審限閱卷、本院卷第13-17頁），抗告
    人尚有房屋2棟及其他財產總計為新臺幣(下同)9,781,650元
    ，108年度所得給付總額為859,546元，109年度所得給付總
    額238,207元，已難認定其無資力支出訴訟費用。抗告意旨
    雖稱財產遭扣押、國稅局告知財產資料登載錯誤，然抗告人
    並未提出相關佐證，此部分主張難認可採。另依抗告人於11
    1年4月25日所提抗告狀，已陳明其籌措到40,000元，可在45
    天內補齊94,040元裁判費，益見抗告人現今應非無資力支出
    訴訟費用。從而，抗告人聲請訴訟救助，不應准許，原裁定
    駁回抗告人訴訟救助之聲請，應無不當。抗告意旨指摘原裁
    定不當，請求廢棄原裁定，為無理由，應予駁回。
四、據上論結，本件抗告為無理由，依民事訴訟法第436條之1 
    第3項、第495條之1第1項、第449 條第1 項、第95條、第78
    條，裁定如主文。
中　　華　　民　　國　　111 　年　　7 　　月　　29 　 日
                  民事第四庭  審判長法  官  張筱琪
　　　　　　　　　                 
                                    法  官  古秋菊  
　　　　　　　　　                 
                                    法  官  許品逸
以上正本係照原本作成。
本裁定不得再抗告。
中　　華　　民　　國　　111 　年　　7 　　月　　29 　 日
                                    書記官  邱雅珍